【裁判字號】    89,交易,230
【裁判日期】    891222
【裁判案由】    過失致死
【裁判全文】
臺灣雲林地方法院刑事判決
    公  訴  人  臺灣雲林地方法院檢察署檢察官
    被      告  甲○○
右列被告因過失致死案件，經檢察官提起公訴（八十九年度偵字第三一二三號），本
院判決如左：
    主  文
甲○○因過失致人於死，累犯，處有期徒刑捌月。
    事  實
一、甲○○前於民國八十五年十二月十九日，因違反麻醉藥品管理條例，經臺灣南投
    地方法院以八十五年度易字第九二八號判處有期徒刑六月，並於八十六年一月十
    三日確定，甫於八十六年一月三十日易科罰金執行完畢。甲○○仍不知悔改，於
    八十九年七月二十三日晚上九時五十分許，駕駛車號Ｘ六－四八二六號自小客車
    ，搭載丁○○，由斗南往臺西（即由東往西）方向行駛，途經雲林縣虎尾鎮○○
    里○○○號○路空軍基地附近之交岔路口時，原應注意該處路段行車時速不得超
    過四十公里，並應注意車前狀況，以隨時採取必要之安全措施，且依當時天候為
    晴天、夜間有照明、道路為有交岔路口之直路、限速為四十公里、路面乾燥、無
    缺陷、無障礙物、視距良好及行車管制號誌為綠燈等客觀環境判斷，亦無不能注
    意之情事。詎甲○○駕車疏未注意上揭規定，竟仍貿然以約八十至九十公里之高
    速超速行駛，適有林秀緞駕駛車號ＬＢＰ－六九七號重機車，由對向（即由西往
    東方向）駛來，行經該交叉路口，亦疏未注意車前狀況及其為轉彎車未讓直行車
    先行，即驟然左轉欲通過該路口，甲○○見及時，因車速過快，已避煞不及，致
    其自小客車右前側車頭撞及林秀緞之機車，致林秀緞人、車倒地，造成林秀緞受
    有頭部外傷、肋骨骨折等傷害，引起出血性休克，經送醫急救無效，延至同日晚
    上十一時許不治死亡。甲○○於肇事後，未被有偵查犯罪職務之公務員發覺其犯
    罪前，即向到達現場處理之警員自首犯罪，而接受裁判。
二、案經林秀緞之子丙○○告訴及雲林縣警察局虎尾分局報請臺灣雲林地方法院檢察
    署檢察官相驗後自動簽分偵查起訴。
    理  由
一、訊據被告甲○○，對於右揭時、地駕車超速撞及被害人林秀緞所駕之機車，造成
    被害人林秀緞受傷而不治死亡等情坦承不諱，核與告訴人丙○○指訴被告駕車肇
    事，及證人丁○○、己○○、乙○○及戊○○等人證述之情節相符，並有道路交
    通事故調查報告表及現場照片四幀等物在卷，可資佐證。而被害人林秀緞確係因
    本件車禍受傷死亡，亦經台灣雲林地方法院檢察署檢察官督同檢驗員相驗屬實，
    掣有驗斷書、相驗屍體證明書、勘驗筆錄等附於臺灣雲林地方法院檢察署八十九
    年度相字第四九五號卷可稽。
二、按行車速度，依標誌之規定；汽車行駛時，駕駛人應注意車前狀況，並隨時採取
    必要之安全措施，道路交通安全規則第九十三條第一項、第九十四條第三項分別
    定有明文。本件被告駕駛車輛自應注意上開規定，小心駕駛謹慎為之，且依當時
    天候為晴天、夜間有照明、道路為有交岔路口之直路、該路段限速為四十公里、
    路面乾燥、無缺陷、無障礙物、視距良好及行車管制號誌為綠燈等客觀環境判斷
    ，亦無不能注意之情事。詎甲○○駕車疏未遵守車速限制，亦未注意車前狀況，
    竟仍貿然超速駛入上開交叉路口，肇致本件車禍，其自有過失。雖被害人林秀緞
    駕駛重機車，行經上開路口，亦疏未注意車前狀況及其為轉彎車未讓直行車先行
    ，亦有過失，惟仍無從解免被告過失之責。被害人林秀緞確因本件車禍死亡，故
    被告之上開過失行為，與被害人林秀緞之死亡結果間，具有相當因果關係。本件
    事證已臻明確，被告過失犯行堪以認定。
三、核被告甲○○所為，係犯刑法第二百七十六條第一項之過失致人於死罪。被告前
    因違反麻醉藥品管理條例，經臺灣南投地方法院判處有期徒刑六月，甫於八十六
    年一月三十日易科罰金執行完畢，此有臺灣雲林地方法院檢察署刑案資料查註紀
    錄表及臺灣高等法院被告全國前案紀錄表各一份在卷可按，於五年以內再犯本件
    最重本刑為有期徒刑以上之罪，為累犯，應依刑法第四十七條之規定加重其刑。
    又被告於肇事後，於偵查犯罪機關尚未發覺犯罪前，即於員警前往處理時，向該
    員警自首，亦有證人即前往現場處理之員警乙○○於偵查證明屬實，而接受裁判
    ，應依法減輕其刑，並依法先加後減之。爰審酌被告前有賭博及違反麻醉藥品管
    理條例、槍砲彈藥刀械管制條例等前科，足見素行不端，而本件係因被告開車高
    速超速，造成被害人林秀緞死亡，過失程度及所發生之損害均不輕，及其迄今尚
    未與被害人家屬達成民事和解、被害人駕車亦有過失，暨被告犯後坦認犯行之態
    度等一切情狀，量處如主文所示之刑，以資懲儆。
四、至被告於肇事後，雖經採尿送驗呈甲基安非他命及嗎啡類陽性反應，有雲林縣衛
    生局煙毒尿液檢驗成績書一份在卷可參，惟被告自承係於肇事前二、三日施用毒
    品，且肇事當時之精神狀況良好，參以本件車禍係因被告高速超速而煞車不及與
    被害人未注意車前狀況及其為轉彎車未讓直行車先行即驟然左轉所致，並無證據
    證明被告上開施用毒品與本件車禍有何關聯，自無從依道路交通安全管理處罰條
    例第八十六條第一項加重其刑，附此敘明。
據上論斷，應依刑事訴訟法第二百九十九條第一項前段，刑法第二百七十六條第一項
、第六十二條前段、第四十七條，罰金罰鍰提高標準條例第一條前段，判決如主文。
本案經檢察官藍獻榮到庭執行職務。
中      華      民      國      八十九    年    十二    月    二十二    日
                                        臺灣雲林地方法院刑事第一庭
                                            法  官  廖  國  勝
右正本證明與原本無異。
如不服本判決，應於判決送達後十日內向本院提出上訴狀( 應附繕本 )。
                                            書記官  顏  錦  清
中      華      民      國      八十九    年    十二    月    二十二    日
附錄本案論罪科刑法條全文：
刑法第二百七十六條第一項：
因過失致人於死者，處二年以下有期徒刑、拘役或二千元以下罰金。


司法院資訊處製作；財團法人民間司法改革基金會備份。
